【裁判字號】    99,訴,1517
【裁判日期】    991018
【裁判案由】    毒品危害防制條例
【裁判全文】
臺灣板橋地方法院刑事判決              99年度訴字第1517號
公  訴  人  臺灣板橋地方法院檢察署檢察官
被      告  乙○○
選任辯護人  粘舜權律師
            鍾欣惠律師
上列被告因違反毒品危害防制條例案件，經檢察官提起公訴（99
年度偵字第9619號），本院判決如下：
    主  文
乙○○犯如附表一所示之罪，各處如附表一所示之刑。其有期徒
刑部分，應執行有期徒刑捌年。販賣毒品所得新臺幣壹仟元沒收
，如全部或一部不能沒收時，以其財產抵償之。
其餘被訴部分無罪。
    事  實
壹、乙○○前因施用毒品，經本院以95年度簡字第3454號判決判
    處有期徒刑3 月，如易科罰金，以銀元300 元折算1 日確定
    ，於民國95年9 月1 日易科罰金執行完畢。又因違反毒品危
    害防制條例案件，經本院以96年度簡字第8276號判決判處有
    期徒刑5 月，如易科罰金，以新臺幣1000元折算1 日確定，
    於97年4 月28日易科罰金執行完畢。詎未知悛悔，明知海洛
    因係毒品危害防制條例列管之第一級毒品，安非他命則經衛
    生署公告列為禁藥管理，不得販賣、轉讓或持有，而為附表
    一所示行為。
貳、案經行政院海岸巡防署海洋巡防總局第二海巡隊報請臺灣板
    橋地方法院檢察署檢察官偵查起訴。
    理  由
壹、按被告以外之人於審判外之言詞或書面陳述，除法律有規定
    者外，不得作為證據，刑事訴訟法第159 條第1 項定有明文
    。而被告以外之人於偵查中向檢察官所為之陳述，除顯有不
    可信之情況者外，得為證據；被告以外之人於審判外之陳述
    ，經當事人於審判程序同意作為證據，法院審酌該言詞陳述
    或書面陳述作成時之情況，認為適當者，亦得為證據，則為
    同法第159 條之1 第2 項、第159 條之5 第1 項所明定。茲
    證人丁○○、丙○○於偵查中具結向檢察官所為陳述，於本
    案並無顯不可信之情況，渠等於司法警察調查時之陳述，則
    經被告乙○○與辯護人於審判程序同意作為證據（見本院99
    年7 月12日審判筆錄），並經審酌該言詞陳述之情況，認為
    適當，均應認有證據能力。
貳、認定犯罪事實之證據及理由
一、訊據被告固坦承轉讓海洛因、安非他命予丁○○之犯罪事實
    ，惟矢口否認有何販賣第二級毒品之行為，辯稱：丙○○前
    竊取其友人「義風」之毒品，伊係應「義風」要求，以毒品
    交易誘使丙○○出面處理，實未交付任何毒品云云。經查：
  (一)被告於99年1 月9 日晚間9 時5 分許，以0000000000號行動
    電話與丙○○聯繫交易毒品之事實，業據被告於本院審理時
    坦承不諱，並經臺灣士林地方法院法官於98年12月25日以98
    年聲監字第695 號核發通訊監察書，對該門號實施通訊監察
    ，製有附表二編號3 、4 所示譯文附卷可資佐證。而證人丙○○於警詢時證稱：「……99年1 月9 日21時5 分49秒，我
    以我所使用之0000000000號撥打綽號『黃哥』（即被告）所
    用0000000000號行動電話，約定在綽號『黃哥』位於板橋市
    ○○街住處，以新臺幣1000元，向綽號『黃哥』購買0.5 公
    克安非他命毒品。」等語（見臺灣板橋地方法院檢察署99年
    度偵字第9619號偵查卷宗第49頁），於檢察官訊問時經具結
    後仍證稱：「（提示附表二編號3 、4 之通訊監察譯文問：
    是何意？）這是要向乙○○1000元0.5 公克的安非他命，地
    點在縣民大道旁靠近一座橋的附近，這次有完成交易。」等
    語（見前揭偵查卷宗第129 頁），與前開通訊監察譯文互核
    相符，足認丙○○確於99年1 月9 日晚間9 時許，以新臺幣
    （下同）1000元之對價，向被告購買安非他命0.5 公克。
  (二)被告雖以前揭情詞置辯，然依被告於檢察官訊問時供稱：「
    ……（丙○○）常常來找我，也常常打電話給我，他是跟邱
    泰諱及『路哥』等人在我家交易海洛因及安非他命，我並沒
    有幫他聯絡這些人。」等語（見前開偵查卷宗第137 頁），
    及於本院審理時所述：「……98年12月26日下午4 點32分的
    譯文中的對話內容，當天他到我家確實是為了要購買1000元
    安非他命的，可是我卻是為了要替『義風』討回毒品，才故
    意誘騙他到我家中的……結果他好像真的沒有拿……可是當
    時我朋友『義風』不肯善罷甘休，雙方又僵持不下，無法解
    決，於是我出面斡旋，建議雙方各退一步，要求蕭三天內拿
    出10000 元給『義風』……」（見被告於99年7 月16日所提
    刑事答辯狀）、「三天內蕭沒有跟我聯絡，也沒有交還錢，
    我託很多人找蕭，因為『義風』一直逼我，叫我把蕭交出來
    ，我有把蕭電話給『義風』」（見本院99年10月4 日審判筆
    錄）等情節，丙○○於98年12月26日既經被告以毒品交易為
    餌，誘騙前往被告住處，對於自認無涉之事被迫於三日內賠
    償10000 元，其金額非微，復經被告多方追討，何有在非無
    其他購毒管道之情況下，無懼再遭被告藉故索賠，主動於99
    年1 月9 日與被告聯繫購買毒品之理，被告所辯，顯與常情
    有悖。再者，被告於警詢時供稱：「（98年12月26日、99年
    1 月9 日）這2 次主要是騙丙○○到我家，我朋友要跟他要
    錢，我沒有賣毒品給丙○○。」、「因為他2 次錢都被我朋
    友先拿起來，我沒有給他東西，所以丙○○懷恨在心。」等
    語（見上開偵查卷宗第14頁），經質以上情，被告始改稱：
    「……26日那天，蕭被我騙來，不承認他有拿，『義風』也
    不肯放過他，所以二人僵持在那邊，我協調他們各退一步要
    蕭三天內拿10000 元出來，我作保，當天蕭身上有2 、3000
    元就先被我朋友拿起來，後來『義風』也拿出安非他命請我
    們用……」、「……當天蕭還跟『義風』要一些海洛因回去
    ，所以他其實沒有虧錢……」等語（見本院99年10月4 日審
    判筆錄），前後所述，扞格不入，無非臨訟杜撰之詞。至證
    人甲○○於本院審理時雖證稱：「因為蕭偷拿『義風』的安
    非他命，約當天（指99年1 月9 日）一個月之前的事情……
    後來蕭打電話上樓，就開始與『義風』吵架，蕭要上樓前『
    義風』先躲起來，躲在櫥櫃旁邊，蕭一上樓，『義風』就抓
    住蕭，就開始吵架，好像還有打蕭，乙○○就去拉開他們。
    」、「（問：蕭去黃家之前你有無聽到黃與『義風』討論要
    把蕭騙出來？）有，好像是用拿毒品的理由騙出來，當時我
    在打電動，但是他們就在我旁邊，是他們講完電話在那邊討
    論我聽到的。」等語（見本院99年10月4 日審判筆錄），然
    證人甲○○與被告結識近20年，素有情誼，此間同在臺灣臺
    北監獄臺北分監執行，於經本院傳喚到庭前，復曾與被告就
    本案互為討論，此據證人甲○○證述在卷，其證言之憑信性
    已有可疑，此由檢察官詢及：「黃（忠陽）有無賣毒品給其
    他人？」等應屬被告個人經驗事項時，證人甲○○旋即答稱
    ：「沒有。」等語，即可見其立場之偏頗。且證人甲○○除
    就被告與「義風」商議以毒品交易誘使丙○○到場，及丙○○抵達被告住處後，與「義風」發生肢體衝突外，就渠等聯
    繫過程、紛爭處理方式等應為其本人所得見聞之事項，均無
    所悉，所為陳述，顯係附和、迴護被告之詞，不足為據。
  (三)又被告於警詢時供稱：「第一次於99年1 月7 日00時28分42
    秒，我以我所使用之0000000000號行動電話與綽號『小路』
    所使用0000000000號行動電話聯繫後，約定在臺北縣新莊市
    ○○路『小路』的租屋處樓下，以新臺幣2500元之代價，向
    『小路』購買1.5 公克第二級毒品安非他命。第二次於99年
    1 月15日19時45分，我以我所使用之0000000000號行動電話
    與綽號『小路』所使用0000000000號行動電話聯繫後，約定
    在臺北縣土城市○○街，以新臺幣5000元之代價，向綽號『
    小路』購買3 公克第二級毒品安非他命。」、「……於99年
    2 月18日19時21分06秒，我以我所使用0000000000號與綽號
    『斯文』所使用0000000000號聯繫後，約定在我家樓下，以
    新臺幣6000元之代價，向綽號『小路』購買八分之一兩（應
    為4.6875公克）的第二級毒品安非他命。」等語（見臺灣板
    橋地方法院檢察署99年度偵字第9619號偵查卷宗第15至17頁
    ），而其女友丁○○前於98年12月29日向被告詢問安非他命
    市價，被告即告知成本為半兩（18.75 公克）20000 元，有
    附表二編號5 所示通訊監察譯文在卷足稽，參酌被告與丁○○為男女朋友關係，被告當無對之虛構價格之必要。據此計
    算，被告於99年1 月9 日前後取得安非他命之成本約在每公
    克1000元至1700元間，則被告以1000元之對價，販賣安非他
    命0.5 公克予丙○○，其營利之意圖，已灼然至明。
  (四)至附表一編號2 、3 所示犯罪事實，業據被告於檢察官訊問
    及本院審理時坦承不諱，核與證人丁○○於警詢、檢察官訊
    問及本院審理時具結證述之情節相符，俱徵被告此部分不利
    於己之自白屬實。
  (五)綜上，本案事證明確，被告犯行堪予認定。
二、核被告所為，各係犯如附表一所示之罪。公訴人就被告如附
    表一編號3 所示轉讓安非他命予丁○○之行為，認係犯毒品
    危害防制條例第8 條第2 項轉讓第二級毒品罪；惟安非他命
    固為毒品危害防制條例第2 條第2 項第2 款所規定之第二級
    毒品，然亦經中央衛生主管機關行政院衛生署68年7 月7 日
    衛署藥字第221433號、69年12月8 日衛署藥字第301124號函
    公告列為不准登記藥品及禁止使用，復於75年7 月11日以衛
    署藥字第597627號函重申公告禁止使用之意旨，再於79年10
    月9 日以衛署藥字第904142號函禁止於醫療上使用，自屬藥
    事法第22條第1 項第1 款所規定之禁藥，而藥事法第83條第
    1 項轉讓禁藥罪之法定刑為7 年以下有期徒刑，得併科新臺
    幣500 萬元以下罰金，較毒品危害防制條例第8 條第2 項轉
    讓第二級毒品罪之法定刑為重，且藥事法第83條第1 項係於
    93年4 月21日修正公布，同年月23日施行，為毒品危害防制
    條例之後法，而毒品之範圍尚包括影響精神物質與其製品，
    至藥事之管理，亦非僅止於藥品之管理，毒品未必係經公告
    之禁藥，禁藥亦未必為毒品，毒品危害防制條例與藥事法二
    者，並無必然之特別法與普通法關係，故除有轉讓之第二級
    毒品達一定數量，經依法加重後之法定刑較藥事法第83條第
    1 項之法定刑為重之情形外，因藥事法第83條第1 項為後法
    ，且為重法，應優先適用藥事法處罰（臺灣高等法院暨所屬
    法院94年法律座談會刑事類提案第8 號結論意旨參照），公
    訴人就被告轉讓安非他命予丁○○，認應論以毒品危害防制
    條例第8 條第2 項轉讓第二級毒品罪，尚有未洽，然其基本
    事實相同，是由本院變更起訴法條適用之。被告販賣第二級
    毒品、轉讓第一級毒品前持有第一、二級毒品之低度行為，
    分別為販賣、轉讓之高度行為所吸收，均不另論罪；而被告
    轉讓前持有禁藥安非他命，為實質上一罪之階段行為，其高
    度之轉讓行為已依藥事法規定處罰，依法律適用完整性之法
    理，其低度之持有行為即不得割裂適用毒品危害防制條例規
    定加以處罰。附表一編號3 部分，被告以一行為轉讓海洛因
    、安非他命，觸犯轉讓第一級毒品、轉讓禁藥二罪，為想像
    競合犯，應依刑法第55條規定，從一重之轉讓第一級毒品罪
    論處。被告前後二次轉讓第一級毒品及販賣第二級毒品犯行
    ，犯意各別，行為互殊，應予分論併罰。被告犯毒品危害防
    制條例第8 條第1 項轉讓第一級毒品罪，於偵查及審判中均
    自白犯罪，應依同條例第17條第2 項規定，減輕其刑。又被
    告有如前所述論罪科刑之執行紀錄，有臺灣高等法院被告前
    案紀錄表存卷為憑，其於徒刑執行完畢後5 年內故意再犯上
    開有期徒刑以上之罪，為累犯，所犯各罪除法定本刑為無期
    徒刑部分，依法不得加重外，應依刑法第47條第1 項規定，
    加重其刑；附表一編號2 、3 部分，並依刑法第71條第1 項
    規定，先加後減之。爰審酌海洛因與安非他命具有高度成癮
    性，危害國人身心健康，已為國法所厲禁，被告漠視法令禁
    制，恣意販賣、轉讓，守法觀念欠缺，對社會治安所肇危害
    甚鉅，應嚴予非難，兼衡被告之素行、智識程度，其犯罪之
    動機、目的、手段，及其販賣、轉讓毒品、禁藥之行為雖無
    可取，然所販賣安非他命之數量非鉅，獲益尚微，復係基於
    男女朋友關係，始無償轉讓海洛因、安非他命予丁○○施用
    ，其情節尚非重大，暨被告犯罪後之態度等一切情狀，分別
    量處如主文所示之刑，並定其應執行之刑。附表一編號1 部
    分，被告販賣第二級毒品之對價1000元，係被告犯罪所得，
    應依毒品危害防制條例第19條第1 項規定沒收，如全部或一
    部不能沒收時，以其財產抵償之。至被告與丙○○聯繫使用
    之行動電話，雖曾供販賣毒品使用，然未據扣案，並經被告
    轉讓他人，非屬被告所有之物，此據被告供述在卷，爰不併
    予宣告沒收，附此敘明。
、無罪部分
一、公訴意旨略以：被告基於販賣第一級毒品之故意，於98年12
    月26日下午5 時2 分後某時許，在臺北縣板橋市縣○○道與
    永豐街附近，以1000元之對價，販賣重量不詳之海洛因予丙○○，因認被告涉犯毒品危害防制條例第4 條第1 項之販賣
    第一級毒品罪嫌。
二、按犯罪事實應依證據認定之，無證據不得認定犯罪事實。又
    不能證明被告犯罪或其行為不罰者，應諭知無罪之判決，刑
    事訴訟法第154 條第2 項、第301 條第1 項分別定有明文。
    又刑事訴訟法第161 條已於民國91年2 月8 日修正公布，其
    第1 項規定：檢察官就被告犯罪事實，應負舉證責任，並指
    出證明之方法。因此，檢察官對於起訴之犯罪事實，應負提
    出證據及說服之實質舉證責任。倘其所提出之證據，不足為
    被告有罪之積極證明，或其指出證明之方法，無從說服法院
    以形成被告有罪之心證，基於無罪推定之原則，自應為被告
    無罪判決之諭知（最高法院92年台上字第128 號判例意旨參
    照）。
三、公訴人認被告涉犯販賣第一級毒品罪嫌，係以證人丙○○之
    陳述及通訊監察譯文為主要論據。訊據被告堅詞否認有何販
    賣第一級毒品之行為，辯稱：伊係為使丙○○出面解決與「
    義風」間之糾紛，假意提供海洛因，實際上並無任何交易等
    語。經查：臺灣士林地方法院法官前於98年12月25日以98年
    聲監字第695 號核發通訊監察書，對被告使用之0000000000
    該行動電話門號實施通訊監察結果，丙○○於98年12月26日
    透過前開電話與被告聯繫，要求處理「1 張」（指1000元）
    「女生」（指海洛因），固有附表二編號1 、2 所示通訊監
    察譯文可佐，然證人丙○○於警詢時證稱：「……98年12月
    26日16時32分30秒，我以我所使用之0000000000號撥打綽號
    『黃哥』所使用0000000000號行動電話，約定在綽號『黃哥
    』位於板橋市○○街住處，以新臺幣1000元之代價，購買安
    非他命毒品，至於重量因為時間太久我忘記了。」等語（見
    臺灣板橋地方法院檢察署99年度偵字第9619號偵查卷宗第49
    頁），與其通聯內容已不相符。嗣經檢察官提示附表二編號
    1 、2 所示通訊監察譯文，證人丙○○仍具結證稱：「這是
    我要跟乙○○購買安非他命，買一張1000元，他說可以買到
    0.5 公克，這次有交易成功，地點在縣民大道旁，應該是他
    住的地方附近交易，沒有進到他住的地方，（後改稱）這次
    真的時間太久，所以到底買的是安非他命還是海洛因我不確
    定。我有無曾經跟乙○○買過1000元的海洛因真的不記得。
    」等語（見前揭偵查卷宗第129 頁），猶未能確認曾於98年
    12月26日向被告購買海洛因之事實，自不足為不利被告之認
    定。
四、綜上，本案依公訴人所提事證，尚不足使所指被告販賣海洛
    因予丙○○之犯罪事實達於無所懷疑，而得確信為真實之程
    度。本案復查無其他積極證據足資證明被告確有販賣第一級
    毒品之犯行，核屬不能證明被告犯罪，應就此部分為被告無
    罪判決之諭知，以昭審慎。
據上論斷，應依刑事訴訟法第299 條第1 項前段、第300 條、第
301 條第1 項，毒品危害防制條例第4 條第2 項、第8 條第1 項
、第17條第2 項、第19條第1 項，藥事法第83條第1 項，刑法第
11條前段、第55條、第47條第1 項、第51條第5 款，判決如主文
。
本案經檢察官鄭淑壬到庭執行職務
中    華    民    國    99    年    10    月    18    日
                  刑事第十九庭  審判長法  官  許炎灶
                                      法  官  吳佳穎
                                      法  官  廖怡貞
上列正本證明與原本無異。
如不服本判決，應於判決送達後10日內敘明上訴理由，向本院提
出上訴狀 (應附繕本) ，上訴於臺灣高等法院。其未敘述上訴理
由者，應於上訴期間屆滿後20日內向本院補提理由書「切勿逕送
上級法院」。
                                      書記官  林惠齡
中    華    民    國    99    年    10    月    22    日
附錄本案論罪科刑法條全文：
毒品危害防制條例第4 條
製造、運輸、販賣第一級毒品者，處死刑或無期徒刑；處無期徒
刑者，得併科新臺幣2000萬元以下罰金。
製造、運輸、販賣第二級毒品者，處無期徒刑或7 年以上有期徒
刑，得併科新臺幣1000萬元以下罰金。
製造、運輸、販賣第三級毒品者，處5 年以上有期徒刑，得併科
新臺幣700 萬元以下罰金。
製造、運輸、販賣第四級毒品者，處3 年以上10年以下有期徒刑
，得併科新臺幣300 萬元以下罰金。
製造、運輸、販賣專供製造或施用毒品之器具者，處1 年以上7
年以下有期徒刑，得併科新臺幣100 萬元以下罰金。
前五項之未遂犯罰之。
毒品危害防制條例第8 條
轉讓第一級毒品者，處1 年以上7 年以下有期徒刑，得併科新臺
幣100 萬元以下罰金。
轉讓第二級毒品者，處6 月以上5 年以下有期徒刑，得併科新臺
幣70萬元以下罰金。
轉讓第三級毒品者，處3 年以下有期徒刑，得併科新臺幣30萬元
以下罰金。
轉讓第四級毒品者，處1 年以下有期徒刑，得併科新臺幣10萬元
以下罰金。
前四項之未遂犯罰之。
轉讓毒品達一定數量者，加重其刑至二分之一，其標準由行政院
定之。
藥事法第83條
明知為偽藥或禁藥，而販賣、供應、調劑、運送、寄藏、牙保、
轉讓或意圖販賣而陳列者，處7 年以下有期徒刑，得併科新臺幣
500 萬元以下罰金。
犯前項之罪，因而致人於死者，處7 年以上有期徒刑，致重傷者
，處3 年以上12年以下有期徒刑。
因過失犯第1 項之罪者，處2 年以下有期徒刑、拘役或科新臺幣
30萬元以下罰金。
第一項之未遂犯罰之。
┌───────────────────────────────────┐
│附表一                                                                │
├──┬───────────────┬──────┬─────────┤
│編號│犯罪事實                      │所犯法條    │主文              │
├──┼───────────────┼──────┼─────────┤
│1   │乙○○基於販賣第二級毒品之故意│毒品危害防制│乙○○販賣第二級毒│
│    │，於99年1 月9 日晚間9 時52分後│條例第4 條第│品，累犯，處有期徒│
│    │某時許，在臺北縣板橋市○○街與│2 項販賣第二│刑柒年貳月。販賣毒│
│    │縣民大道附近某處，以新臺幣1000│級毒品罪。  │品所得新臺幣壹仟元│
│    │元之對價，販賣安非他命0.5 公克│            │沒收，如全部或一部│
│    │予丙○○。                    │            │不能沒收時，以其財│
│    │                              │            │產抵償之。        │
├──┼───────────────┼──────┼─────────┤
│2   │乙○○基於轉讓第一級毒品之故意│毒品危害防制│乙○○轉讓第一級毒│
│    │，於98年12月31日下午某時許，在│條例第8 條第│品，累犯，處有期徒│
│    │臺北縣板橋市○○街103 號住處，│1 項轉讓第一│刑拾月。          │
│    │將其所有之海洛因少許（未達加重│級毒品罪。  │                  │
│    │標準），交付丁○○，以此方式，│            │                  │
│    │轉讓海洛因予丁○○1 次。      │            │                  │
│    │                              │            │                  │
├──┼───────────────┼──────┼─────────┤
│3   │乙○○基於轉讓第一級毒品、轉讓│毒品危害防制│乙○○轉讓第一級毒│
│    │禁藥之故意，於99年2 月中旬某日│條例第8 條第│品，累犯，處有期徒│
│    │，在臺北縣板橋市○○街103 號住│1 項轉讓第一│刑壹年。          │
│    │處，將其所有之海洛因、安非他命│級毒品罪、藥│                  │
│    │少許（未達加重標準），交付蘇怡│事法第83條第│                  │
│    │如，以此方式，轉讓海洛因及安非│1 項轉讓禁藥│                  │
│    │他命予丁○○1 次。            │罪。        │                  │
└──┴───────────────┴──────┴─────────┘
┌───────────────────────────────────┐
│附表二                                                                │
├──┬────┬─────┬──┬─────┬────────────┤
│編號│時間    │受監察人A │聯絡│通訊對象B │通訊內容                │
│    │        │（電話號碼│方向│（電話號碼│                        │
│    │        │）        │    │）        │                        │
├──┼────┼─────┼──┼─────┼────────────┤
│1   │98年12月│乙○○（09│←  │丙○○（09│B ：黃哥喔！你有打給我喔│
│    │26日下午│00000000）│    │00000000）│    ，我手機很難充電。  │
│    │4 時32分│          │    │          │A ：沒有啊，問問你那邊有│
│    │30秒許  │          │    │          │    沒有人要拿女生啊。  │
│    │        │          │    │          │B ：女生我知道，男生怎麼│
│    │        │          │    │          │    算？                │
│    │        │          │    │          │A ：男生我這邊沒有，要跟│
│    │        │          │    │          │    人家拿。            │
│    │        │          │    │          │B ：要去跟人家拿。      │
│    │        │          │    │          │A ：男生我沒有。        │
│    │        │          │    │          │B ：女生現有，好的喔！你│
│    │        │          │    │          │    昨天有說好的。      │
│    │        │          │    │          │A ：很好。              │
│    │        │          │    │          │B ：先處理一張可以嗎？  │
│    │        │          │    │          │A ：可以啊。            │
│    │        │          │    │          │B ：在哪裡？            │
│    │        │          │    │          │A ：我家。              │
│    │        │          │    │          │B ：在縣                │
│    │        │          │    │          │A ：嗯。                │
│    │        │          │    │          │B ：喔。                │
│    │        │          │    │          │A ：對，對。            │
│    │        │          │    │          │B ：OK。                │
├──┼────┼─────┼──┼─────┼────────────┤
│2   │98年12月│乙○○（09│←  │丙○○（09│B ：黃哥，到了。        │
│    │26日下午│00000000）│    │00000000）│A ：好。                │
│    │5 時2 分│          │    │          │                        │
│    │57秒許  │          │    │          │                        │
├──┼────┼─────┼──┼─────┼────────────┤
│3   │99年1 月│乙○○（09│←  │丙○○（09│B ：黃哥喔。            │
│    │9 日晚間│00000000）│    │00000000）│A ：嗯。                │
│    │9 時5 分│          │    │          │B ：一張要給多少？      │
│    │49秒許  │          │    │          │A ：什麼？一張喔        │
│    │        │          │    │          │B ：對。                │
│    │        │          │    │          │A ：0.5吧。             │
│    │        │          │    │          │B ：0點幾？             │
│    │        │          │    │          │A ：5吧。               │
│    │        │          │    │          │B ：在哪裡啊？          │
│    │        │          │    │          │A ：我家啊。            │
├──┼────┼─────┼──┼─────┼────────────┤
│4   │99年1 月│乙○○（09│←  │丙○○（09│B ：黃哥，我到了。      │
│    │9 日晚間│00000000）│    │00000000）│A ：好。                │
│    │9 時52分│          │    │          │                        │
│    │54秒許  │          │    │          │                        │
├──┼────┼─────┼──┼─────┼────────────┤
│5   │98年12月│乙○○（09│←  │丁○○（09│B ：硬的，半個，半兩多少│
│    │29日中午│00000000）│    │00000000）│    錢？                │
│    │12時2 分│          │    │          │A ：妳跟人家搞那個幹嘛啦│
│    │47秒許  │          │    │          │    拉？                │
│    │        │          │    │          │B ：啥？                │
│    │        │          │    │          │A ：妳跟人家搞那個幹嘛啦│
│    │        │          │    │          │    ？                  │
│    │        │          │    │          │B ：沒有啦，人家在問的啦│
│    │        │          │    │          │    ！多少錢？          │
│    │        │          │    │          │A ：兩萬一、兩萬二阿    │
│    │        │          │    │          │B ：一半喔              │
│    │        │          │    │          │A ：對阿！我們成本是兩萬│
│    │        │          │    │          │    啦。                │
└──┴────┴─────┴──┴─────┴────────────┘

司法院資訊處製作；財團法人民間司法改革基金會備份。
